臺灣高等法院刑事判決　　　　　　 96年度上更(一)字第511號
上　訴　人　臺灣桃園地方法院檢察署檢察官
上　訴　人
即　被　告　乙○○
選任辯護人　陳佳瑤律師
　　　　　　林盛煌律師
上　訴　人
即　被　告　丙○○
選任辯護人　林　凱律師
　　　　　　蔡文燦律師
上列上訴人等因被告等違反毒品危害防制條例案件，不服臺灣桃
園地方法院91年度重訴字第49號，中華民國93年4月9日第一審判
決（起訴案號：臺灣桃園地方法院檢察署91年度偵字第15028 號
；併辦案號：臺灣臺北地方法院檢察署91年度偵字第22522 號）
提起上訴，經判決後，由最高法院發回更審，本院判決如下：
    主  文
原判決撤銷。
乙○○、丙○○共同製造禁藥，均處有期徒刑參年。扣案含有安
非他命成分之藍色藥錠貳拾陸包（合計淨重玖壹零伍點玖捌公克
、甲基安非他命純度貳參點貳壹％，純質淨重貳壹壹參點伍公克
）、含有安非他命成分之藍色藥錠壹包（合計淨重壹捌貳點參公
克、甲基安非他命純度貳貳點柒壹％，純質淨重肆壹點肆公克）
、含有安非他命之藍色粉末壹包（淨重玖捌陸點參公克，純度陸
捌點伍貳％，純質淨重陸柒伍點捌壹公克）、「你得眠」黃色粉
末壹包（淨重柒零參點捌公克）、鑄印「B29」之循環打錠機模
具壹組、殘留有甲基安非他命之攪拌機壹台及藥罐壹罐均沒收。
    事  實
一、乙○○為設於桃園縣蘆竹鄉○○路○段397號中央製藥股份有
    限公司（下稱中央製藥公司）之副廠長，綜理該公司工廠內
    製藥業務，其與在臺北縣三重市○○○路193巷11弄30 號開
    設達壹源實業有限公司（下稱達壹源公司），並製造製藥所
    需之造粒機、模具等產品之丙○○，因丙○○經常至中央製
    藥公司修理機器及介紹業務而熟識。緣於民國91年8 月間，
    因甲○○（棄保潛逃，由原審通緝中）在中國大陸地區，與
    姓名年籍不詳綽號「小高」之成年男子（以下簡稱「小高」
    ）共同謀議欲於臺灣地區利用第二級毒品安非他命摻雜其他
    鎮靜劑，製造一批假造之MDMA（俗稱搖頭丸）送往中國大陸
    銷售，事成後甲○○可獲得新臺幣（下同）一百萬元之報酬
    ，渠二人遂決議共同教唆丙○○統籌製造上開假造之MDMA之
    事宜。經議定後，先由「小高」委由丙○○製造上有「B29
    」仿荷蘭製造MDMA標誌之循環打錠機模具一組，再推由甲○○回臺交付丙○○前揭模具費用3萬9千元，並請丙○○負責
    找尋可加入安非他命中增加藥效之鎮靜劑及可以製造假造MD
    MA錠劑之製藥廠，以遂行計劃。丙○○受教唆後，遂同意以
    8萬5千元（包含購買「你得眠」及壓製錠劑之價格）之代價
    ，聯絡乙○○代為購買價格3萬8千元、毛重共1000公克之第
    四級管制藥品NITRAZEPAM「你得眠」之鎮靜劑，並利用中央
    製藥公司之製藥機器，混和前揭鎮靜劑及毒品安非他命壓製
    假造之MDMA，乙○○乃應允同意。丙○○、乙○○與「小高
    」、甲○○均明知上開以安非他命摻混第四類管制藥品NITR
    AZEPAM「你得眠」鎮靜劑之方式製造之假造MDMA，係行政院
    衛生署明令公告禁止製造之毒害藥品，為藥事法第22條第1
    款所稱之「禁藥」，其二人猶與「小高」、甲○○共同基於
    製造上開禁藥之犯意聯絡，先由甲○○於同年8月15 日下午
    以4萬8千元自「小高」所介紹某姓名年籍不詳綽號「金鷹」
    之林姓成年男子處購得毛重1200公克之安非他命藍色粉末一
    包，並於渠位於臺北縣永和市○○路○段40號10樓之1住處將
    前揭藍色粉末放入攪拌機中稍加磨碎及加深顏色後，於當日
    晚間7 時許，經由丙○○聯絡，由甲○○攜帶安非他命之藍
    色粉末1包至丙○○位於前揭臺北縣三重市○○○路193巷11
    弄30號達壹源公司與丙○○會合後，由丙○○攜帶前揭打錠
    模具及藍色粉末一包開車載同甲○○同至上開中央製藥公司
    交予乙○○，以利乙○○以藥廠之設備製作假造之MDMA，乙○○收受由丙○○所攜帶前去之前揭打錠模具及藍色粉末一
    包後，則於當日晚間在中央製藥公司內，趁無人注意之際，
    利用藥廠之製造設備及丙○○所提供之打錠模具，將上開安
    非他命藍色粉末與嗣後由甲○○另攜帶前去之安非他命藍色
    粉末一包及先前丙○○委託其所購買之部分「你得眠」黃色
    粉末，加上乳糖、澱粉等物，製作含有安非他命之禁藥即藍
    色藥錠26包（合計淨重9105.98公克，甲基安非他命純度23.
    21％，純質淨重2113.50 公克），及含有安非他命之禁藥即
    藍色藥錠1包（合計淨重182.30公克，甲基安非他命純度22.
    71％，純質淨重41.40公克）。嗣於同月16日下午1時許，在
    桃園縣蘆竹鄉○○路266巷6號前，乙○○經由丙○○聯絡，
    正欲交付含有安非他命之藍色藥錠共26包予甲○○時，為法
    務部調查局臺北市調查處、桃園縣調查站、臺北縣調查站及
    憲兵司令部臺北市調查組人員當場查獲，並查扣含有安非他
    命之禁藥即藍色藥錠共26包（淨重9105.98 公克，甲基安非
    他命純度23.21％，純質淨重2113.50公克）及在乙○○身上
    查獲含有安非他命之禁藥即藍色藥錠1包（淨重182.30 公克
    ，甲基安非他命純度22.71％，純質淨重41.40公克），且於
    上開中央製藥公司內查獲乙○○尚未使用完畢之安非他命藍
    色粉末1包（淨重986.30公克，純度68.52％，純質淨重675.
    81公克）、「你得眠」黃色粉末1包（淨重703.80 公克）及
    鑄印「B29」之循環打錠機模具1組，另又於甲○○位於臺北
    縣永和市○○路○段40號10樓之1住處查獲其所有含有第二級
    毒品MDMA之綠色粉末1包（淨重1.39公克）、包裝袋1批，及
    殘留有甲基安非他命、MDMA之攪拌機1台、藥罐1罐等物。
二、案經法務部調查局臺北市調查處報告臺灣桃園地方法院檢察
    署檢察官偵查起訴，及臺灣臺北地方法院檢察署檢察官主動
    簽分偵辦後移送併辦。
    理  由
一、訊據上訴人即被告丙○○固不否認於91年8 月間為綽號「小
    高」之男子製作鑄印有「B29」 之模具一組，並聯絡被告乙○○代為購買「你得眠」鎮靜劑及壓製上開扣案含有安非他
    命之藍色藥錠，並有駕車搭載甲○○攜帶上開打錠模具及藍
    色粉末一包前去中央製藥公司交付給乙○○屬實。上訴人即
    被告乙○○亦不否認曾經被告丙○○告知要提供「你得眠」
    之鎮靜劑，並壓製上開扣案含有安非他命之藍色藥錠等情無
    誤。惟被告二人均矢口否認有何製造禁藥之犯行，被告丙○○辯稱：當時「小高」與伊接觸時說是要製造馬鈴薯澱粉，
    請求伊幫忙找尋可以加工製造之工廠，之後才說要製造鎮靜
    劑請其製作扣案「B29」 打錠模具，待甲○○幫「小高」將
    模具費用繳清後，即要求伊幫忙購買鎮靜劑及介紹工廠代工
    ，伊因經常至中央製藥公司維修製藥機器而與乙○○熟識，
    故免費介紹其二人認識，是伊並不知悉甲○○所欲壓製者係
    含有毒品安非他命之禁藥，且伊知道其等並非要製造原先所
    說之馬鈴薯澱粉，而是要製造鎮靜劑後，伊即退出未再參與
    其事，之後相關之細節都是由甲○○直接與乙○○接洽，伊
    並未過問，又伊擁有正當職業及美滿家庭，殊不可能於無任
    何報酬之情形下，甘冒違犯製造禁藥罪之風險。至伊於法務
    部調查局臺北市調查處所採送驗結果呈嗎啡陽性反應之尿液
    ，並非親自彌封，應非伊所有，伊從未吸毒云云。被告乙○○辯稱：甲○○於委託其將所交付之含安非他命藍色粉末及
    上開「你得眠」黃色粉末壓製成錠劑時，僅告知要製作鎮靜
    劑，其遂透過公司總經理曾文煌取得上開「你得眠」黃色粉
    末之鎮靜劑加以製作；且其並非利用員工下班時間製作，因
    藥錠之顆粒烘乾要12小時，故其自白天上班時間即開始製作
    顆粒，晚上才打錠，公司許多員工都知道，足見其並不知前
    揭藍色粉末中含有安非他命。若其知悉係欲製造禁藥，即不
    可能以區區4萬7千元為代價應允之，況其有正當職業及和樂
    家庭，亦無製造禁藥賺取報酬之必要。至其尿液中驗得安非
    他命毒品反應，係因其製作藥錠時不慎吸食到粉末所致，並
    非其平日即有施用安非他命之習慣云云。
二、經查：
（一）同案被告甲○○於91年8月15日下午自「金鷹」處以4萬8
      千元購得毛重1200公克含有安非他命成分之藍色粉末後，
      先於渠位於臺北縣永和市○○路○段40號10樓之1住處，以
      渠所有之攪拌機將前揭藍色粉末加入「金鷹」所交付之藍
      色染劑磨碎攪拌均勻後，再經由被告丙○○之陪同，於同
      日晚間7時許，在桃園縣蘆竹鄉○○路○段397 號之中央製
      藥公司，由丙○○將前揭含有安非他命之藍色粉末，及「
      小高」委託伊製作鑄印有「B29」 之循環打錠機模具一組
      交予被告乙○○，並由乙○○將前揭藍色粉末與嗣後由甲○○另攜帶前去之安非他命藍色粉末1 包混同甲○○前委
      由丙○○委託乙○○以3萬8千元所購買毛重1000公克之「
      你得眠」黃色粉末之部分，利用中央製藥公司內製藥機器
      及丙○○所交付前揭循環打錠機模具一組，壓製上印有「
      B2 9」字樣之藍色藥錠26包及藍色藥錠1包，而乙○○經
      由丙○○之聯絡於91年8月16日下午1時許，於桃園縣蘆竹
      鄉○○路266巷6號前，將前揭藍色藥錠26包（淨重9105.9
      8公克，甲基安非他命純度23.21％，純質淨重2113.50公
      克）交付予甲○○時，為法務部調查局臺北市調查處人員
      當場查獲，並於乙○○身上查獲內裝有含安非他命藍色藥
      錠1包（淨重182.30公克，甲基安非他命純度22.71％，純
      質淨重41.40 公克），且於上開中央製藥公司內查獲乙○○尚未使用完畢之安非他命藍色粉末（淨重986.30公克，
      純度68.52％，純質淨重675.81 公克）、「你得眠」黃色
      粉末（淨重703.80 公克）及鑄印「B29」之循環打錠機模
      具1組，另又於甲○○位於臺北縣永和市○○路○段40號10
      樓之1住處查獲殘留有甲基安非他命之攪拌機1 台、藥罐1
      罐等情，業據被告丙○○、乙○○及同案被告甲○○於警
      詢及偵、審中均坦承不諱，並有扣案上開數量含有安非他
      命成分之藍色藥錠、安非他命藍色粉末1 包、「你得眠」
      黃色粉末1包，以及循環打錠機模具1組、攪拌機1 台、藥
      罐1罐扣案可佐。其中扣案之藍色藥錠共26包、藍色藥錠1
      包、藍色及黃色粉末各1 包經分送法務部調查局鑑定之結
      果，扣案之藍色藥錠26包確均摻有第二級毒品甲基安非他
      命及第四級管制藥品LORAZEPAM、NITRAZEPAM 「你得眠」
      成分（合計淨重9105.98公克，包裝重86.84公克，甲基安
      非他命純度23.21％，純質淨重2113.50公克）；藍色藥錠
      1包摻有第二級毒品甲基安非他命及第四級管制藥品LORAZ
      EPAM、NITRAZEPAM「你得眠」成分（合計淨重182.30公克
      ，包裝重3.90 公克，甲基安非他命純度22.71％，純質淨
      重41.40公克）；送驗藍色粉末1包則有第二級毒品甲基安
      非他命成分（淨重986.30公克，包裝重17.06公克，純度6
      8.52％，純質淨重675.81 公克）；送驗黃色粉末1包則無
      毒品反應，而係第四級管制藥品NITRAZEPAM「你得眠」成
      分（淨重703.80公克，包裝重4.17公克）；扣案甲○○所
      有之攪拌器及罐子各一個，亦分別有第二級毒品甲基安非
      他命殘留。另經檢驗查獲自桃園縣蘆竹鄉中央製藥公司之
      各項相關證物暨設備研判，該工廠之部分設施係被用為第
      二級毒品甲基安非他命之加工工廠一節，分別有該局91年
      9月4日調科壹字第00000000000號、第00000000000號、第
      00000000000號、第00000000000號、第00000000000 號檢
      驗通知書各一紙附卷可稽（原審卷(一)第37頁至第41頁），
      足見同案被告甲○○於警詢、偵審中供述，核與事實相符
      ，且其係以被告身分所為之言詞陳述，自可作為證據，應
      可採信，被告二人選任辯護人均認同案被告甲○○所言，
      沒有證據能力，顯無可採。是同案被告甲○○曾於前揭時
      、地購買、持有第二級毒品安非他命，並委由被告丙○○
      製作打錠模具及仲介被告乙○○利用中央製藥公司之製藥
      設備壓製成前揭扣案藍色藥錠之行為，應屬無疑。
（二）按藥事法第22條規定，所謂「禁藥」，係指藥品有左列各
      款情形之一者：「一、經中央衛生主管機關明令公告禁止
      製造、調劑、輸入、輸出、販賣或陳列之毒害藥品。二、
      未經核准擅自輸入之藥品。但旅客或隨交通工具服務人員
      攜帶自用藥品進口者，不在此限」。再按同法第6 條規定
      ：本法所稱藥品，係指左列各款之一之原料藥及製劑：一
      載於中華藥典或經中央衛生主管機關認定之其他各國藥典
      、公定之國家處方集，或各該補充典籍之藥品。二未載於
      前款，但使用於診斷、治療、減輕或預防人類疾病之藥品
      。三其他足以影響人類身體結構及生理機能之藥品。四用
      以配製前三款所列之藥品。又按同法第8條第1項亦規定：
      本法所稱製劑，係指以原料藥經加工調製，製成一定劑型
      及劑量之藥品。製劑分為醫師處方藥品、醫師藥師藥劑生
      指示藥品、成藥及固有成方製劑。另查行政院衛生署曾基
      於維護國民健康之理由，分別以68年7月7日衛署藥字第22
      1433號、69年12月8日衛署藥字第301124號、75年7月11日
      衛署藥字第597627號等公告，將安非他命列為藥物藥商管
      理法第16條第1款之禁藥（現已修正為藥事法第22條第1款
      ），並不准登記及禁止使用在案，其後毒品危害防制條例
      雖亦將安非他命列為第二級毒品；然前揭將安非他命列為
      禁藥管理之公告並未廢止或變更。而本件扣案之藍色藥錠
      其中26包經送請法務部調查局鑑定之結果，確均摻有第二
      級毒品甲基安非他命及第四級管制藥品LORAZEPAM、NITRA
      ZEPAM「你得眠」成分（合計淨重9105.98公克，包裝重86
      .84 公克，甲基安非他命純度23.21％，純質淨重2113.50
      公克），另扣案之藍色藥錠1 包確摻有第二級毒品甲基安
      非他命及第四級管制藥品LORAZEPAM、NITRAZEPAM「你得
      眠」成分（合計淨重182.30公克，甲基安非他命純度22.7
      1％，純質淨重41.40公克），有該局91年9月4日調科壹字
      第00000000000號、第00000000000號檢驗通知書附卷可稽
      ，業見前述。上開藍色藥錠既含有第二級毒品甲基安非他
      命及第四級管制藥品LORAZEPAM、NITRA ZEPAM「你得眠」
      之成分。揆諸上開行政院衛生署之公告及藥事法第22條第
      1 款之規定，自屬中央衛生主管機關明令公告禁止製造、
      調劑、輸入、輸出、販賣或陳列之毒害藥品而為藥事法所
      稱之禁藥，殆無疑義。本件被告等人製造之藥品，係以安
      非他命成品為原料，並非製造安非他命，且經製造後扣案
      之藥品仍含原摻入第二級毒品甲基安非他命及第四級管制
      藥品LORAZEPAM、NITRAZEPAM 「你得眠」，亦無正確名稱
      為Ｎ—α—二甲基—３，４（亞甲二氧基）苯乙基氨之MD
      MA成分，可見被告等係製造假MDMA之禁藥甚明。
（三）雖被告丙○○及乙○○二人均以不知前揭扣案之藍色粉末
      係安非他命，其二人分別係仲介及代甲○○製作鎮靜劑等
      語置辯，同案被告甲○○於警詢及偵、審中亦辯稱，渠亦
      以為自「金鷹」處所購買，並經由丙○○介紹交付予乙○○壓製成錠之藍色粉末係鎮靜劑云云。然查：
  １、同案被告甲○○於調查處及偵、審中均供稱：渠於91年8
      月於大陸地區與友人「小高」共同謀議要製造假造之MDMA
      ，先由「小高」向被告丙○○訂購上有「B29」 仿荷蘭製
      造MDMA標誌之循環打錠機後，再推由其回臺交付丙○○前
      揭模具費用3萬9千元，且經由「小高」之指示，請丙○○
      代為尋找須添加於假造MDMA藥錠中之鎮靜劑及藥錠壓製場
      所，其後再經「小高」之介紹，以4萬8千元之代價向「金
      鷹」購買用以壓製假造MDMA藥錠之主要原料藍色粉末，並
      預定於製作藥錠完成後，運至大陸供「小高」銷售牟利，
      且從中獲取一百萬元之報酬等語（91年度偵字第15028 號
      卷（下稱偵查卷）第18頁、第35頁反面、第44頁至第45頁
      反面、第69頁反面、原審卷(一)第13頁）。而甲○○對於其
      所用以壓製成假造MDMA藥錠之藍色粉末及黃色粉末等原料
      ，雖辯稱渠依「小高」指示向「金鷹」購買扣案之藍色粉
      末時，「金鷹」曾告知該藍色粉末係鎮定劑，至於該藍色
      粉末中應摻入「你得眠」之黃色粉末，亦係經由「小高」
      之指示所為云云。但甲○○於91年9月9日調查處詢問時即
      供稱：渠於本案遭查獲前，於91年6、7 月間，即以「B29
      」之模具，製造一萬餘粒假造之MDMA（因未經扣案，無從
      檢驗是否含有禁藥成分），但因效果極差無法銷售，故退
      回乙○○併入本案此次重作等語（偵查卷第70頁），核與
      被告丙○○於91年8月16 日於法務部調查局臺北市調查處
      詢問時所供：「（『歐仔』（即乙○○）前後共幫『長腳
      』（即甲○○）製造幾次MDMA毒品？）這次是第二次，第
      一次大約一個月前，生產一萬多粒，但上一次交貨後，『
      長腳』試貨後表示沒有藥效，於是退回給『歐仔』重做，
      前幾天『長腳』表示已經再找到原料可以攙入，昨（15）
      日『長腳』找我一同將新原料送到中央製藥廠給『歐仔』
      ，今日貴處查獲之毒品，即為『歐仔』重做後之成品」（
      偵查卷第29頁）等語相符合，甲○○事後雖改稱，渠所供
      乙○○第一次所交付之貨品並無藥效等語，係因僅由乙○○以自己之原料試模，其並未提供任何原料，故該批藥丸
      自無藥效之意云云；然其所辯除已自相矛盾外，亦與被告
      丙○○前揭所供不符，顯係飾卸之詞，不足採信。又甲○○於調查處詢問時亦供稱：「（〈提示：藍色粉末乙包〉
      你前述供稱這包藍色粉末是具有鎮定作用之藥品，何以還
      要指示乙○○將同樣具有鎮定作用之『你得眠』黃色藥粉
      摻入重複使用？）我這趟去大陸，我朋友綽號『小高』要
      我回臺灣後與綽號『金鷹』連絡，因為『小高』知道可向
      『金鷹』購買前述藍色粉末，且小高知道要摻入何種藥品
      會產生搖頭丸效果之藥品，‧‧‧」等語，可知甲○○雖
      辯稱係欲製造鎮靜劑，惟實際上已知悉是要製造與搖頭丸
      有相同或相類似藥效之藥錠。且以甲○○於91年8月15 日
      遭警於渠位於臺北縣永和市○○路○段40號10樓之1住處所
      查獲渠所有之綠色粉末1包（淨重1.39公克）、攪拌機1台
      及藥罐1 罐，經送法務部調查局鑑定之結果，其中上開綠
      色粉末係含有第二級毒品MDMA成分；送驗之攪拌機1 台，
      除有第二級毒品甲基安非他命殘留外，並有第二級毒品MD
      MA成分、第三級毒品愷他命及第四級管制藥品DIAZEPAM、
      第四級管制藥品原料藥PHENYL-PROPANOLAMINE殘留；送驗
      罐子一個則亦有第二級毒品甲基安非他命、MDMA、第三級
      毒品愷他命及局部麻醉劑LIDOCAINE 等情，有卷附該局91
      年9月4日調科壹字第00000000000 號檢驗通知書可按（原
      審卷(一)第40頁），甲○○於警詢時亦自承，扣案含有第二
      級毒品MDMA成分之綠色粉末，係渠友人於91年2 月間所給
      予，其亦曾因好奇而利用前揭扣案之攪拌機磨碎過MDMA（
      即搖頭丸）、一粒眠（鎮靜劑之一種）等語（原審卷(一)第
      14頁、偵查卷第69頁），益見甲○○對於MDMA及相關鎮靜
      劑均有相當時間之認識及接觸。而所謂MDMA正確法定名稱
      應係指Ｎ—α—二甲基—３，４（亞甲二氧基）苯乙基氨
      ，是一種結構類似安非他命之中樞神經興奮劑，非為化學
      合成麻醉藥品，俗稱忘我、亞當、狂喜、快樂丸、搖頭丸
      等；其在我國列為第二級毒品，無法於市面上販售，只可
      由非法途徑取得，而地下工廠所製造之「搖頭丸」其成分
      雖應為MDMA或MDA ，然依法務部調查局以往鑑驗之案件中
      ，亦常發現註明為「快樂丸」或「搖頭丸」之送驗藥丸中
      ，並無前述二種成分之情形，而係以甲基安非他命、愷他
      命等成分為主，或與MDMA、MDA 以摻混方式填入之藥錠，
      故所稱搖頭丸內含之成分並無一定，然大致上會在MDMA、
      MDA 、甲基安非他命、安非他命及愷他命等成分之範圍內
      ，甲基安非他命或安非他命如以吞服方式施用，在相同劑
      量下，對人體產生之藥效與燃煙吸食或注射方式比較，吞
      服方式較弱，作用速率上亦應較慢等情，有卷附行政院衛
      生署管制藥品管理局92年4月21日管檢字第0920002996 號
      函、法務部調查局92年5月30日調科壹字第09200171760號
      函可資參考（原審卷(一)第228頁、第232頁），且甲基安非
      他命屬安非他命類之中樞神經興奮劑，大劑量施用會引起
      神經錯亂、思想障礙等症候群，更甚至於有引起高血壓及
      腦中風之危險，NITRAZEPAM「你得眠」則屬苯二氮平類藥
      物，為安眠鎮靜劑類，而苯二氮平類藥物可能會抑制肝臟
      之藥物代謝之作用，而延長、增加其他藥物之藥效，亦有
      行政院衛生署管制藥品管理局92年3月20日管檢字第09200
      01282 號函附卷可佐，非甲○○所辯若以甲基安非他命與
      「你得眠」以製成錠劑之方式相混合後，即會相互抵銷其
      二者之藥效，而類似減肥藥成分，且不具第二級毒品安非
      他命之效果。是以甲○○對於MDMA及相關鎮靜劑等藥物既
      有一定時間之認識及接觸，又渠與「小高」原即欲以他種
      原料製造與MDMA有相同或相類似藥效之藥錠，足見甲○○
      對於「金鷹」出售予其扣案之藍色粉末一包係含有安非他
      命成分一事，自已有一定之瞭解，是其上開所辯：不知上
      開扣案藍色粉末含有安非他命成分，均係依「小高」指示
      購買前揭原料云云，係屬卸責之詞，不足採信。
  ２、被告乙○○雖亦辯稱：其僅單純經由被告丙○○介紹，代
      同案被告甲○○製作鎮靜劑藥丸，其並不知悉其中甲○○
      及丙○○所交付之藍色粉末係安非他命云云。惟被告乙○○係於77年即至中央製藥公司工作，至案發日止已有15年
      之製藥經驗，有製藥能力，且係擔任該公司之副廠長，綜
      理該公司工廠內之製藥業務等情，為被告乙○○所自承（
      偵查卷第2頁反面、第43 頁反面），則以其參與製藥之年
      資及職務內容，可知乙○○應對於製藥之流程知之甚稔，
      且其於91年8月17 日原審訊問時亦供稱，一般正常製藥之
      流程，應係處方單下來後，將原料拿到原料室秤重，再將
      原料根據處方單之內容製作等語（91年度聲羈字第342 號
      卷第5 頁反面）。而本件扣案安非他命藍色藥錠之製作，
      被告乙○○除不否認未曾依據該公司作業程序領有任何處
      方單外，且其代甲○○所購買並加入前揭藍色藥錠一同製
      作藥錠之「你得眠」黃色粉末，係第四級管制藥品，為中
      央製藥公司所生產之藥品，都是提供醫院使用，如為藥房
      ，則需有藥劑師之處方籤方可購買等情，亦據證人即中央
      製藥公司總經理曾文煌於原審證述明確；證人曾文煌並堅
      定否認曾出售或代為購買「你得眠」予乙○○乙情（原審
      卷(一)第165 頁）。又被告乙○○於調查處詢問及檢察官訊
      問時均供稱：前揭藍色藥錠係其於91年8月15 日晚間自被
      告丙○○處取得約1200公克之藍色原料後，利用下班時間
      連夜利用中央製藥公司之機器趕工製成，於分裝成26包後
      ，在隔日16日早上以電話通知丙○○取貨，並約定當日中
      午交貨，其並未告知中央製藥公司有此業務等語（偵查卷
      第3頁反面、第4頁反面、第41頁反面、第43頁反面），雖
      被告乙○○於原審及本院審理中改稱其並非利用員工下班
      時間製造藥錠，因藥錠之顆粒烘乾要12小時，故其自白天
      上班時間即開始製作顆粒，晚上才打錠；且工廠很多員工
      是住在宿舍，所以他們都知道其在晚上打錠云云；惟其所
      辯除與其前所供已有出入外，亦與被告丙○○所供：「˙
      ˙˙因為要作此查扣之藥錠，要此模具，而中央製藥公司
      沒有此模具，所以黃某（即甲○○）便向我買此模具，連
      同藥粉，我與黃某帶到中央製藥公司交給歐某（即乙○○
      ），時間是下班後，中央製藥廠的人員並不知道，我們二
      人有載此模具過去並製藥」等語不符（偵查卷第41頁反面
      ），是其事後改稱，應係臨訟杜撰之詞，並不可採，顯見
      被告乙○○係利用晚上下班時間後，趁無人之際製作前揭
      藍色藥錠而不欲人知，在在與被告乙○○所知悉之正常製
      藥及購買原料流程均不相同，若非其所製作之前揭藥錠係
      不可告人之禁藥，其又何需隱藏保密至此，且未經公司正
      常製藥流程為之？又被告乙○○於檢察官訊問時即已坦承
      ，同案被告甲○○與丙○○持扣案藍色粉末及模具交予其
      製作藍色藥錠時，其已經由丙○○之告知，係要製作外觀
      上類似MDMA之藥錠（偵查卷第43頁反面至第44頁），而同
      案被告甲○○亦於偵、審中均供稱，其於91年8月15 日與
      丙○○一同在中央製藥公司外面將藍色粉末及模具交予被
      告乙○○時，即已告知乙○○前揭原料係要製作假的MDMA
      等情（偵查卷第45頁、原審卷(一)第13頁），另被告乙○○
      於原審訊問時又自承：「（你是否熟悉藥品的製作？）我
      有跟鄭（即丙○○）討論MDMA如何做。」、「（你在藥品
      這方面做多久？）15年，我只是單純的根據處方單製作，
      至於藥效如何我不清楚，但我有跟鄭討論過MDMA如何做，
      但是我表示我不會，那只是我們在看電視報導時閒聊談起
      。」（91年度聲羈字第342號卷第5頁反面），並於調查處
      及原審訊問時多次供稱，其向證人曾文煌購買欲加入扣案
      藍色粉末中一同製錠之「你得眠」黃色粉末時（偵查卷第
      4頁反面、第75頁反面、原審卷(一)第105頁），曾文煌曾告
      知該黃色粉末係可用以製造MDMA（搖頭丸）一事，則不論
      被告乙○○所供曾文煌曾出售其「你得眠」黃色粉末一包
      並告知該藥品可製造MDMA一事是否屬實，而以被告乙○○
      有15年豐富之製藥經驗，亦有製藥能力，對於MDMA之製造
      與被告丙○○交換過意見，其又自承曾經證人曾文煌提醒
      「你得眠」之黃色粉末可用以製造MDMA，則其於甲○○、
      丙○○分別交付其扣案之藍色粉末及模具，並要求其製作
      類似MDMA之藍色藥錠時，除非其已明知該藍色粉末即為含
      有安非他命或與MDMA相類似性質而可產生MDMA效果之毒品
      ，否則其於收受上開藍色粉末及模具後，卻未將該藍色粉
      末化驗成分，即堅信該粉末係普通之鎮靜劑而允以製作成
      錠，實與常情有悖。更何況被告乙○○於91年8月15 日為
      警查獲後當日所採尿液，經送法務部調查局先以螢光偏極
      免疫分析法篩檢，再以氣相層析質譜儀分析法確認檢驗之
      結果，該尿液係呈甲基安非他命之陽性反應一節，有該局
      91年9月5日調科壹字第09123054200 號函在卷可考，可見
      被告乙○○於採尿前回溯96小時內即有施用第二級毒品安
      非他命之行為，對於安非他命並不陌生，亦顯無不知甲○○所交付之藍色粉末含有安非他命之理。至乙○○雖辯稱
      ：其尿液中驗得安非他命毒品反應，係因其製作藥錠時不
      小心吸食到粉末所致，並非其平日即有施用安非他命之行
      為云云；惟依被告乙○○於調查處詢問時所描述其當時製
      藥過程，係先將扣案含安非他命之藍色粉末、「你得眠」
      之黃色粉末、乳糖、澱粉、黏合劑及色素等副形劑放入中
      央製藥公司所有造粒機之鼎中攪拌混合成顆粒狀，再利用
      副形劑烘箱及打錠機等機器製作本件扣案之藍色藥錠等情
      （偵查卷第77頁），配合卷附之製藥現場造粒室、副形劑
      烘箱及打錠機等現場照片，可知前揭機器設備均係密封，
      且各種副形劑經造粒機造粒後，即已不呈粉狀，均不可能
      有藥粉飛揚而供人吸入之情形，復以被告乙○○製藥經驗
      豐富，應當對於如何保護自身不吸入藥廠內各種藥物之方
      式甚為瞭解，若非乙○○故不為保護措施而特意施用，應
      無吸入之可能，更何況同案被告甲○○於取得扣案之藍色
      粉末後，亦曾因將該粉末取出用攪拌器磨碎，而與被告乙○○同有接觸該藍色粉末之情形，惟經警採集甲○○之尿
      液送驗之結果，該尿液並未驗得有任何安非他命之毒品反
      應，亦可見被告乙○○辯稱其係於製藥過程中不慎吸食到
      扣案藍色粉末云云，係屬卸責之詞，委無足採。是綜上所
      述，被告乙○○所辯其並不知甲○○所交付之扣案藍色粉
      末係第二級毒品安非他命，僅知該粉末係鎮靜劑云云，即
      不足採，其於取得前揭藍色粉末時，應即知悉該粉末係含
      有安非他命成分一情，要堪認定。
  ３、至被告丙○○雖辯稱：伊替同案被告甲○○製作模具後，
      僅單純應甲○○要求，為之介紹被告乙○○為其加工製作
      鎮靜劑，伊從未介入甲○○及乙○○之報價，亦未拿過本
      件扣案之製藥原料，與甲○○亦不熟識云云。然甲○○係
      透過「小高」之介紹認識丙○○，於91年8 月間，「小高
      」要甲○○回臺灣後去找丙○○做一批假的MDMA拿到大陸
      販售，並要丙○○代為找尋可供製作假造MDMA之鎮靜劑及
      代工之人，而甲○○經由丙○○同意並依「小高」之指示
      向「金鷹」購買內含有安非他命成分之藍色粉末一包後，
      即將該粉末帶至丙○○處，再由丙○○於91年8月15 日晚
      間載同甲○○至被告乙○○所任職之中央製藥公司外，將
      藍色粉末及模具交由乙○○製造假MDMA，並由丙○○代渠
      向乙○○談妥購買鎮靜劑及代工所需費用，乙○○於隔日
      欲交付渠貨品時，亦係經由丙○○通知並開車載同其至警
      查獲地點附近跟乙○○取貨等情，業據同案被告甲○○迭
      於調查處詢問時及偵、審中供述綦詳（偵查卷第18頁、第
      44頁反面至第45頁、第69頁反面、91年度聲羈字第342 號
      卷第5頁、原審卷(一)第13頁至第14 頁），核與被告乙○○
      歷次於調查處詢問及偵、審中所供稱：扣案藍色粉末係被
      告丙○○於91年8月15 日晚間與甲○○所一同交付，「你
      得眠」之黃色粉末則係丙○○託其向曾文煌所購買，另扣
      案之「B29」 打錠模具則係被告丙○○所交付，丙○○並
      要求其將藥粉壓成藥錠，而本件係第二次代工，第一次代
      工則係丙○○單獨委託其所為，並交付其五千元報酬等語
      相符（偵查卷第3頁至第4頁、第74頁反面至第76頁、原審
      卷(一)第15頁）。之後甲○○雖改稱：模具係渠受「小高」
      之託向丙○○所訂購，在本件遭查獲前其曾與丙○○一同
      至乙○○處試模云云，而乙○○亦改稱：第一次試模時甲○○及丙○○均在場，甲○○當日並要求其代為訂購「你
      得眠」，而非丙○○所為云云，然其所辯均與其等之前供
      述有所扞格，且從被告乙○○於調查處詢問時，均以「著
      黑衣褲男子」來形容同案被告甲○○，而同案被告甲○○
      於遭詢問時，對於如何親自委託乙○○製作藥錠之細節，
      亦均交代不清，反而二人對於被告丙○○如何居中介紹、
      指揮製作藥錠之過程均供述甚詳，且被告丙○○、乙○○
      及同案被告甲○○均供稱三人間並無任何仇怨，乙○○及
      甲○○即無故意構陷被告丙○○之必要。是顯見被告乙○○與甲○○間應係初識，且無交往，其二人事後改稱被告
      丙○○並未介入其二人訂製藥錠一事，應係事後代為脫罪
      之詞，並不足採。而本件製作藥錠之模具、介紹代工、原
      料鎮靜劑之代購、取貨、交貨及報酬訂定事宜，被告丙○○均介入甚深一情，至為明顯。又被告丙○○於同案被告
      甲○○經由「小高」介紹認識後，甲○○即已向丙○○表
      明欲製作假MDMA銷往大陸，並請丙○○代為介紹代工廠並
      購買可加入之鎮靜劑，其後並由丙○○持「小高」前已向
      其訂購上鑄印有仿荷蘭廠MDMA品牌「B29」 之打錠模具一
      組，陪同其將含有安非他命之藍色粉末交予乙○○製作假
      造之MDMA一事，前已提及，而被告丙○○曾向被告乙○○
      表明甲○○係欲製造假MDMA販賣，並曾與伊在閒聊時討論
      如何製作MDMA等情，亦有如前述，再輔以被告丙○○係開
      設達壹源實業有限公司以製作、販賣各種製藥及食品加工
      等機械為營業項目，有其提出該公司臺北縣政府營利事業
      登記證、廣告紙及被告就粒化機改良構造之中華民國專利
      證書等為證，則伊對於製藥、化工及機械均應有一定之知
      識，始得以維持其公司生產、研發及銷售，並非被告丙○○所辯其對於製藥一無所知，另以被告丙○○於本件案發
      時為警所採尿液，經送檢驗之結果，係呈嗎啡陽性反應，
      而有施用鴉片類第一級毒品之情形，有法務部調查局91年
      9月4日調科壹字第09123054200 號鑑驗通知書附卷可資佐
      證，亦可知被告丙○○對於毒品已有接觸，是以被告丙○○有其化工之背景，且有施用毒品之情形，並曾就MDMA之
      製作方式與已有15年製藥經驗並施用安非他命毒品之乙○○交換過意見，伊亦斷無不知甲○○所持用以製造假造MD
      MA之藍色粉末係含有安非他命成分之可能。至被告丙○○
      雖辯稱：其於看守所羈押時並無任何嗎啡成癮之反應，又
      伊於調查處所採尿液，並非其親自彌封，可能並非其尿液
      云云。然被告丙○○於調查處採尿時，該尿液經調查人員
      附予編號後，已親由丙○○於調查筆錄上確認並簽名一節
      ，有卷附丙○○於91年8月16 日之調查筆錄可按，而其採
      尿編號000000-0號則核與前揭法務部調查局鑑驗通知書上
      送驗資料編號相符，應無錯誤，且本件被告丙○○係因製
      造第二級毒品MDMA之犯嫌為警查獲，縱有他人欲陷其入罪
      ，亦不會捨棄使其尿液呈現毒品甲基安非他命或MDMA陽性
      反應，而使其尿液呈現嗎啡陽性反應之方式栽贓嫁禍，另
      以一般人縱有施用毒品之情形，但除非已有毒癮或是個人
      體質不同，否則若不繼續施用，身體並不一定均會表現出
      戒斷反應之不適，是被告丙○○辯稱伊於查獲後遭法院羈
      押期間並無任何毒品之戒斷反應縱屬實在，亦不能推論伊
      並無施用鴉片類第一級毒品之行為，是伊曾於採尿前有施
      用第一級毒品之犯行，亦應堪認定。又被告乙○○於本院
      審理中經被告丙○○聲請以證人身分予以交互詰問後證稱
      ：甲○○將扣案藍色粉末交給我加工時，他告訴我是鎮靜
      劑，加工過程中我不曉得藍色粉末有安非他命等語（見本
      院96年8月27 日審判程序筆錄），顯與上開本院認定事實
      不符，亦不能證明被告丙○○不知甲○○所交付被告乙○○用以製造假造MDMA之藍色粉末係含有安非他命成分；又
      被告乙○○以證人身分於本院證稱：本案丙○○介紹甲○○請我加工，原料價錢都是總經理報的價錢，加工費用有
      一定的標準，這些錢是屬於公司的錢，不可能到我自己手
      裡，更不可能到丙○○手裡，我私底下沒有拿到報酬或是
      佣金，丙○○應該也不可能拿到這個錢等語（見本院96年
      8月27 日審判程序筆錄），核與證人即中央製藥公司總經
      理曾文煌於原審證稱：被告乙○○代甲○○所購買並加入
      前揭藍色藥錠一同製作藥錠之「你得眠」黃色粉末，係第
      四級管制藥品，為中央製藥公司所生產之藥品，都是提供
      醫院使用，如為藥房，則需有藥劑師之處方籤方可購買，
      堅決否認曾出售或代為購買「你得眠」予乙○○等情不符
      ，可見乙○○上述之證述，顯與事實不符，應不足採。又
      本件製作藥錠之模具、介紹代工、原料鎮靜劑之代購、取
      貨、交貨及報酬訂定事宜，被告丙○○均介入甚深一情，
      已詳如上述，是被告乙○○上述之證述，顯不能證明被告
      丙○○介紹甲○○與乙○○認識後，有關訂購「你得眠」
      藥品及加工打錠之事，均由甲○○、乙○○二人自行商議
      ，被告丙○○並未參與。至被告丙○○又請求對其實施測
      謊，因本案事證已至為明確，自無再予安排測謊之必要，
      附此敘明。
  ４、綜上所述，被告乙○○、丙○○前開辯稱其二人僅係分別
      代甲○○代工或介紹製造鎮靜劑，並不知甲○○係以第二
      級毒品安非他命製造假造之MDMA云云，應係卸責之詞，並
      不可採。本件被告丙○○明知同案被告甲○○在大陸地區
      與姓名年籍不詳綽號「小高」之成年男子共同謀議欲於臺
      灣地區利用第二級毒品安非他命摻雜其他鎮靜劑，製造一
      批假造之MDMA（俗稱搖頭丸）送往大陸銷售，猶應允渠二
      人所求，製造上有「B29」 仿荷蘭製造MDMA標誌之循環打
      錠機模具一組，並將上情告知被告乙○○請其代為購買價
      格3萬8千元、毛重共1000公克之第四級管制藥品NITRAZEP
      AM「你得眠」之鎮靜劑，又由甲○○依「小高」之指示向
      綽號「金鷹」者購買安非他命毛重1200公克，交付乙○○
      製造假MDMA，被告乙○○並利用上開循環打錠機模具及中
      央製藥公司之製藥機器，混和前揭鎮靜劑以及由同案被告
      甲○○提供之毒品安非他命粉末壓製中央衛生主管機關明
      令公告禁止製造之毒害藥品，足見被告丙○○受「小高」
      及同案被告甲○○教唆製造上開禁藥後，將上情傳達予被
      告乙○○，並與「小高」、同案被告甲○○、被告乙○○
      共同基於製造上開禁藥之犯意聯絡，由被告丙○○製造循
      環打錠機模具並居間聯絡協調，同案被告甲○○提供依「
      小高」之指示向綽號「金鷹」者購買含有安非他命成分之
      藍色粉末，被告乙○○則負責購買第四級管制藥品NITRAZ
      EPAM「你得眠」之鎮靜劑，並利用上開循環打錠機模具及
      中央製藥公司之製藥機器，混和前揭鎮靜劑及毒品安非他
      命壓製藥錠，是渠等四人共同製造上開禁藥均負有犯意聯
      絡及行為分擔甚明。至被告丙○○、乙○○雖皆辯稱其二
      人分別有正當職業及美滿家庭，若有製造禁藥之認識及犯
      意，斷不會均未從中取得任何報酬，或僅取得四萬多元之
      報酬云云，惟被告乙○○於取得甲○○及丙○○所交付之
      製藥原料後，在未告知中央製藥公司，又利用該公司機器
      、電力、澱粉、乳糖、黏和劑及色素等物，自己並未支出
      太多成本之情形下，僅於一晚上之時間，即可獲取其所坦
      承約4萬7千元之報酬，怎可謂為不豐？又被告丙○○雖否
      認從中受有任何利益云云；惟被告乙○○為甲○○製作藍
      色藥錠之代價，均係丙○○代甲○○向乙○○報價一節，
      前已敘及，且被告乙○○曾於調查處調查時曾供稱丙○○
      可從中分得1萬3千5 百元之報酬，又於原審訊問時改稱丙○○曾向其索取介紹之車馬費4、5千元（偵查卷第76頁、
      原審卷(二)第70頁），其前後所供雖不一致，但如被告丙○○均未曾自其手中收取任何利益，則被告乙○○何出此言
      ，是被告丙○○是否並未從中收取利益，即堪存疑，另一
      般人有正常職業、家庭和樂，並不必然代表不會犯罪，不
      願意鋌而走險賺取暴利，而坐擁鉅額財富仍作姦犯科者，
      於道德敗壞之時下社會屢見不鮮。是被告丙○○、乙○○
      所辯其二人均有正當職業且家庭和樂云云，縱屬實在，亦
      與其等是否犯罪無涉。是本件事證明確，被告丙○○、乙○○犯行均堪認定，應予依法論科。
三、按被告等人行為後，刑法業於94年2月2日修正公布，95年7
    月1日施行，修正後刑法第2條第1 項規定：「行為後法律有
    變更者，適用行為時之法律。但行為後之法律有利於行為人
    者，適用最有利於行為人之法律。」又修正後刑法第28條雖
    將修正前刑法第28條之「實施」修正為「實行」。其中「實
    施」一語，涵蓋陰謀、預備、著手及實行之概念在內，其範
    圍較廣；而「實行」則著重於直接從事構成犯罪事實之行為
    ，其範圍較狹；二者之意義及範圍固有不同，但對於本件被
    告乙○○、丙○○犯本案之情形而言，刑法第28條之修正內
    容，對於被告等並無「有利或不利」之影響。另刑法第38條
    之修正無關乎處罰之輕重，僅為其他純文字之修正，亦非屬
    法律之變更。依上說明，均無適用修正後刑法第2條第1項之
    規定比較新舊法適用之問題，以上所述之情形，均應依一般
    法律適用原則，適用裁判時法律。又藥事法第82條先後於93
    年4月21日經總統令修正公布，並於同年月23 日生效，及95
    年5月30日經總統修正公布，同年7月1 日施行。依該修正後
    藥事法第82條第1 項均規定：「製造或輸入偽藥或禁藥者，
    處十年以下有期徒刑，得併科新台幣一千萬元以下罰金」，
    與被告等人行為時89年4月26日修正公布之藥事法第82條第1
    項規定：「製造或輸入偽藥或禁藥者，處七年以下有期徒刑
    ，得併科新台幣十五萬元以下罰金」，比較新舊法適用之結
    果，以89年4月26日修正公布藥事法之規定較有利於被告，
    依刑法第2條第1項前段之規定，自應適用行為時藥事法（89
    年4月26日修正公布）第82條第1項之規定處斷。核被告乙○○、丙○○所為，均係犯89年4月26 日修正公布之行為時藥
    事法第82條第1 項之製造禁藥罪。被告等人非法持有第二級
    毒品安非他命之行為，為製造禁藥之部分行為，不另論罪。
    被告乙○○、丙○○就上開製造禁藥之犯行，與「小高」、
    同案被告甲○○有犯意聯絡及行為分擔，均為共同正犯。公
    訴意旨認被告乙○○、丙○○係與同案被告甲○○共犯毒品
    危害防制條例第4條第2項之製造第二級毒品安非他命罪嫌，
    惟本案係單純將已含有安非他命成分之藍色粉末，於混合其
    他鎮靜劑後，在不改變其化學結構，僅改變其外型之情形下
    壓製成錠，與一般實務上之見解，認所謂製造第二級毒品安
    非他命，係指以製造安非他命之原料鹽酸麻黃素，將其以溶
    劑還原成氯假麻黃素後，再經加氫反應製成甲基安非他命之
    過程並不相同，亦無法與槍砲彈藥刀械管制條例中所謂改造
    槍枝之行為亦該當製造槍枝之犯行可相比擬，是公訴人認被
    告乙○○、丙○○係犯毒品危害防制條例第4條第2項之製造
    第二級毒品罪，尚有未洽，因本件起訴之基本社會事實相同
    ，爰依法予以變更起訴法條。
四、原審認被告乙○○、丙○○二人均係犯毒品危害防制條例第
    4條第2項之販賣第二級毒品罪之幫助犯，予以論科，依上所
    述，自有未合。檢察官上訴意旨略以：被告等販入已含甲基
    安非他命之原料再製造此等含有甲基安非他命及管制藥品之
    藥錠之行為，有方法上之牽連關係，應依刑法第55條牽連犯
    之規定，從一重之製造第二級毒品罪論處，並論以共同正犯
    云云，以及被告乙○○、丙○○上訴意旨均執前詞否認知悉
    所製造之藥錠含有第二級毒品安非他命之成分云云，分別指
    摘原判決不當。惟查，被告乙○○、丙○○二人均知悉所製
    造之藥錠含有安非他命成分，且被告乙○○、丙○○二人與
    「小高」、甲○○均係共犯行為時藥事法第82條第1 項之共
    同製造禁藥罪，均如上述，是檢察官及被告乙○○、丙○○
    二人上訴意旨分別指摘原判決不當均無理由，惟原判決既有
    上揭可議之處，自仍應由本院將原判決予以撤銷改判。審酌
    被告乙○○並無前科，被告丙○○曾有賭博前科紀錄，此有
    本院被告全國前案紀錄表可稽，及其二人之犯罪動機、目的
    、手段，犯罪時所受之刺激及其品性、生活狀況、智識程度
    、渠等所製造之禁藥數量頗鉅，對社會秩序造成重大危害，
    惟前揭禁藥於交付同案共犯甲○○之時即被查獲，尚未擴散
    ，及渠等否認犯行，犯罪後態度不良等一切情狀，分別量處
    如主文所示之刑，以示懲儆。
五、扣案含有安非他命成分之藍色藥錠26 包（合計淨重9105.98
    公克、甲基安非他命純度23.21％，純質淨重2113.50 公克）
    ，含有安非他命成分之藍色藥錠1包（合計淨重182.30 公克
    、甲基安非他命純度22.71％，純質淨重41.40公克），及含
    有安非他命之藍色粉末1包（淨重986.30公克，純度68.52％
    ，純質淨重675.81公克），為違禁物，不問屬於被告與否，
    均應依刑法第38條第1項第1款之規定沒收之；扣案之「你得
    眠」黃色粉末一包（淨重703.80公克）、藥罐一罐，則分別
    係被告乙○○、同案共犯甲○○所有，且係供犯本案犯罪所
    用之物，應依刑法第38條第1項第2款之規定沒收之；又扣案
    之鑄印「B29」 之循環打錠機模具一組及殘留有甲基安非他
    命之攪拌機一台，係本件製造禁藥之器材，不問屬於被告與
    否，均應依藥事法第88條之規定沒收之。至扣案之含有第二
    級毒品MDMA成分之綠色粉末一包（淨重1.39公克）、包裝袋
    一批，雖係同案共犯甲○○所有，但其中綠色粉末據甲○○
    所供，係其友人於91年2 月間所交付，與包裝袋一批均與本
    件無涉，此外又查無其他證據證明上開二項物品確與本件有
    關，自乏沒收之依據，爰不予宣告沒收，附此敘明。
六、據上論斷，應依刑事訴訟法第369條第1項前段、第364 條、
    第299條第1項前段、第300條，89年4月26日修正公布之藥事
    法第82條第1項、第88條，刑法第2條第1 項前段、第11條前
    段、第28條、第38條第1項第1款、第2款，判決如主文。
本案經檢察官李良忠到庭執行職務。
中　　華　　民　　國　　96　　年　　9 　　月　　10　　日
　　　　　　　　　刑事第三庭  審判長法　官　許國宏
　　　　　　　　　　　　　　　　　  法　官　許增男
　　　　　　　　　　　　　　　　　  法　官　楊貴志
以上正本證明與原本無異。
如不服本判決，應於收受送達後十日內向本院提出上訴書狀，其
未敘述上訴之理由者並得於提起上訴後十日內向本院補提理由書
（均須按他造當事人之人數附繕本）。
                                    書記官　陳盈璇
中　　華　　民　　國　　96　　年　　9 　　月　　11　　日
附錄：本案論罪科刑法條全文
89年4月26日修正公布之藥事法第82條第1項：
製造或輸入偽藥或禁藥者，處七年以下有期徒刑，得併科新臺幣
十五萬元以下罰金。
藥事法第88條：
依本法查獲供製造、調劑偽藥、禁藥之器材，不問屬於犯人與否
，沒收之。
